【裁判字號】    89,易,814
【裁判日期】    890605
【裁判案由】    竊盜
【裁判全文】
臺灣臺中地方法院刑事判決                          八十九年度易字第八一四號
    公  訴  人  台灣台中地方法院檢察署檢察官
    被      告  甲○○
    選任辯護人  蕭文濱
右列被告因竊盜案件，經檢察官提起公訴（八十八年度偵字第二四四八六號），本院
判決如左：
    主  文
甲○○竊盜，累犯，處有期徒刑柒月。扣案之鑰匙壹支，沒收。
    事  實
一、甲○○曾於民國八十六年間因違反麻醉藥品管理條例案件，經臺灣台南地方法院
    判處有期徒刑三月確定，於八十六年十月七日易科罰金執行完畢，猶不知悔改，
    復意圖為自己不法之所有，於八十八年十二月十一日上午七時許，在台中市○○
    路○段三０一號前，以其所有之鑰匙竊取丁○○所有之車號ＫＶＫ─一八五號機
    車一部，得手後留供己用。嗣於八十八年十二月十四日十七時十五分許，在台中
    市○○○街七四號前為警查獲。
二、案經內政部警政署鐵路警察局第二警務段移送臺灣臺中地方法院檢察署檢察官偵
    查起訴。
    理  由
一、訊據被告甲○○坦承於右揭時地經警查獲等事實，惟否認有何竊盜犯行，辯稱：
    查獲日被告係搭載一年籍不詳綽號「阿皇」男子騎乘之上開機車，適警方前來查
    緝，「阿皇」乘隙脫逃，被告自認無事隨警員至警局，被告經警方偵訊始知贓車
    ，被告受警方以手銬擊打頭部才坦承犯行，警方在被告願坦承犯行下才開始錄音
    ，錄音亦未全程錄音，且被告受警方恐嚇故在檢察官偵訊時亦供述犯行；實則被
    告於八十八年十二月十一日早上即偕友人丙○○、被告之妻楊美惠、子吳致賢、
    兄吳正輝等數人前往台南縣頑皮世界遊樂區遊玩，無法於起訴書所載時間在台中
    市○○路竊取機車；又扣案之機車無法開啟被竊之上開機車；被告本身已有一部
    機車，無須再竊取機車代步云云。經查右揭事實，業據被告於警訊、偵查及本院
    八十九年三月二十日審理時供述明確；核與被害人丁○○於警訊及本院審理時證
    述：伊於下午五時將機車上鎖，隔日七時發現車子失竊，發現失竊後翌日報案等
    情相符；復有贓物認領保管單、車輛竊盜、車牌失竊資料個別查詢報表─查詢車
    輛認可資料各乙紙附卷可稽，及扣案之鑰匙一支在卷足憑。另按刑事訴訟法第一
    百條之一第一、二項規定：「訊問被告，應全程連續錄音；必要時，並應全程連
    續錄影。但有急迫情況且經記明筆錄者，不在此限。筆錄內所載之被告陳述與錄
    音或錄影之內容不符者，除有前項但書情形外，其不符之部分，不得作為證據。
    」又違反法定程序取得之證據，應否予以排除，必須考量容許其作為認定事實之
    依據，是否有害於公平正義。尚依憲法所揭示之基本精神，就個案違反法定程序
    情節、犯罪所生危害等事實綜合考量結果，認以容許其作為認定事實之依據，始
    符合審判之公平正義，而不予排除，自不指為違法（最高法院八十八年度台上字
    第二三三號判決可資參照）。因此訊問被告未全程錄音，雖取得之證詞有瑕疵，
    然此瑕疵並非全盤得以否認。查本院當庭勘驗被告於警訊時之錄音帶，被告是依
    警訊筆錄所載一問一答，至警訊第二頁倒數第二行前（即被告坦承竊盜犯行訊畢
    前）均為連續性陳述，然後有中斷情形，筆錄製作過程中有被告吸鼻子及車輛來
    往聲音等情，有筆錄及錄音帶在卷可考；又證人即查獲員警乙○○到庭結證稱：
    被告坐在前開機車上將機車停放路邊，車子在發動狀態，伊與同事發現該車為贓
    車，伊同事從前方攔阻被告，惟伊與同事表明身分後，被告即將機車丟下逃跑，
    伊同事撲向被告，被告撞擊機車受到傷害，此過程中均未見有另一人；又伊等未
    對被告刑求，警訊曾有中斷，係因被害人亦在旁訊問有吵雜且被告要求不要記載
    受逮捕逃亡時受傷才中斷等語；又被告頭部、手部及膝蓋部分受有傷害，亦有其
    在警局拍攝之照片在卷為證。查警訊錄音帶雖有中斷情形，然被告係抗辯其經警
    刑求後始開始錄音，因此錄音帶之中斷，並不影響錄音帶及與錄音帶相符之警訊
    筆錄得據為證據之情形，僅警訊筆錄之內容是否刑求所致之問題。又查警員否認
    對被告刑求；又被告雖受有傷害，然被告除頭部受傷外，手部及膝蓋亦有傷害；
    果被告被以手銬毆打頭部刑求，何以手部及膝蓋均有傷害﹖又被告警訊時有車輛
    往來聲音，被告亦供述被刑求地點即警訊地點，且警局臨馬路等語，是被告若被
    刑求，衡諸常情，應置被告於隱閉空間，焉會置於開放場所。是被告抗辯其受有
    刑求，自非實在。被告於警訊所言既非刑求所致，其於警訊之供述自得為被告犯
    罪之證明。又證人丙○○到庭結證稱：伊曾與被告及其家人於假日時前往台南頑
    皮世界遊樂，時間為八十八年十二月，詳細時間已不復記憶，伊所拍攝之照片與
    遊玩時間不符等語，並提出標示「12」及時間之照片為證，查證人丙○○並不能
    正確指出與被告同遊日期，其提出之照片復未能顯示遊玩日期，雖被告提出之照
    片上記載之日期為八十八年十二月十一日，有照片為證，然查照片上之日期係可
    調整，為眾所周知之事，復有證人丙○○提出時間不符之照片可證，因此證人丙
    ○○之證詞及照片均無法為被告有利之證明。另扣案之鑰匙一支與前開機車原鑰
    匙關於鋸齒部分未合，經被害人丁○○到庭證述明確，然查扣案之鑰匙係用以竊
    取之工具，非必然與原機車鑰匙同一始能竊取，此乃一般常情，因此扣案之鑰匙
    與機車不合，亦不足為對被告有利之證明。又查被告經警查獲時既騎乘前開機車
    ，足徵被告本身即使有機車可供代步，仍不影響被告本身有竊取機車之行為，是
    被告聲請向台中監理所查證被告已有一部機車可供代步，無須竊取本案機車云云
    ，核無必要，本案事證明確，被告前開所辯，自不足採信，其犯行堪以認定。
二、核被告所為，係犯刑法第三百二十條第一項竊盜罪。被告曾於八十六年間因違反
    麻醉藥品管理條例案件，經臺灣台南地方法院判處有期徒刑三月確定，於八十六
    年十月七日易科罰金執行完畢，有臺灣台中地方法院檢察署刑案資料查註紀錄表
    及本院被告全國前案紀錄表各一份在卷可憑，其於受有期徒刑執行完畢後五年以
    內再犯本件有期徒刑以上之罪，為累犯，應依法加重其刑。爰審酌被告犯後否認
    犯行，仍不知悔悟，年輕不思正途，竊取被害人財物造成被害人損失，竊得之財
    物非鉅，犯罪方式係徒手為之等一切情狀，量處如主文所示之刑，以示儆懲。扣
    案之鑰匙一支，係被告所有供犯罪所用之物，應依法宣告沒收。
據上論斷，應依刑事訴訟法第二百九十九條第一項前段，刑法第三百二十條第一項、
第四十七條、第三十八條第一項第二款，罰金罰鍰提高標準條例第一條前段，判決如
主文。
中      華      民      國      八十九      年      六    月    五    日
                                        法  官  林郁婷
右正本證明與原本無異。
如不服本判決，應於送達後十日內向本院提出上訴狀 （須附繕本） ，上訴於台灣高
等法院台中分院。
                                        書記官
中      華      民      國      八十九      年      六    月    五      日
附錄論罪科刑法條
刑法第三百二十條第一項：意圖為自己或第三人不法之所有，而竊取他人之動產者，
為竊盜罪，處五年以下有期徒刑、拘役或五百元以下罰金。


司法院資訊處製作；財團法人民間司法改革基金會備份。
